臺灣新北地方法院板橋簡易庭小額民事判決
110年度板小字第3383號
原      告  孫鳳儀  
訴訟代理人  梁秉豐  
被      告  徐萬良  
訴訟代理人  林瑞陽律師
上列當事人間請求侵權行為損害賠償事件，於民國110年12月22
日言詞辯論終結，本院判決如下：
    主  文
被告應給付原告新臺幣伍仟陸佰貳拾肆元，及自民國一百一十年
十月十五日起至清償日止，按年息百分之五計算之利息。
原告其餘之訴及假執行之聲請均駁回。
訴訟費用新臺幣壹仟元由被告負擔新臺幣參佰玖拾元，餘由原告
負擔。
本判決原告勝訴部分得假執行；但被告如以新臺幣伍仟陸佰貳拾
肆元為原告預供擔保，得免為假執行。
    事實及理由
一、按訴狀送達後，原告不得將原訴變更或追加他訴，但擴張或
    縮減應受判決事項之聲明者，不在此限。民事訴訟法第255
    條第1項3款定有明文。本件原告起訴聲明請求：被告應給付
    原告新臺幣（下同）15,280元，及自起訴繕本送達翌日起至
    清償日止，按年息百分之五計算之法定遲延利息。嗣原告於
    民國110年12月22日言詞辯論當庭變更聲明為：被告應給付
    原告14,417元，按年息百分之五計算之法定遲延利息，核屬
    縮減應受判決事項之聲明，揆諸首揭規定，應予准許。
二、原告起訴主張：
(一)緣被告駕駛9761-J3號自用小客車，於民國110年9月20日下
    午5時20分許，於新北市○○區○○路00號前倒車，因未注意之
    過失而碰撞由原告所有車牌號碼000-000號普通重型機車（
    下稱系爭車輛），致系爭車輛受損，案經新北市政府警察局
    中和分局處理在案，被告對於此事故應負損害賠償責任。系
    爭車輛經送修復，修復維修費用為14,417元（含工資4,647
    元、零件費用9,770元）為此，爰依侵權行為之規定訴請被
    告給付原告修復費用14,417元，及自起訴狀繕本送達翌日起
    至清償日止，按年息百分之5計付遲延利息。
(二)對被告抗辯之陳述：
　　本件被告倒車時碰到原告的機車，往前開的時候機車就順勢
    倒下，被告又倒車一次，有壓到原告的機車，但被告並未察
    覺，是原告去拍被告汽車的窗戶，原告跟他說你撞到原告的
    機車了，被告還說有嗎，原告才請他下來查看並報警。原告
    本次的車損確實是遭被告駕駛的汽車撞擊導致的損害，原告
    並未灌水或不實。
三、被告則以：
（一）查被告於民國110年9月20日下午17時20分許，駕駛車牌號
      碼0000-00號自小客車，在新北市○○區○○路00號鴻賀車業
      行前方，欲紅線臨時停車。於此同時，原告名下車牌號碼
      000-000號機車（下稱系爭機車），則是以車頭朝外方式
      ，違規停放於紅線之上。被告倒車靠停，俾便完成路邊停
      車俱見前述，或因被告倒車時，太過靠近系爭機車，致使
      汽車輕觸機車，以至於被告所駕車輛在往前校正以便停妥
      時，造成系爭機車順著汽車前進方向緩緩倒下，右側車身
      慢速著地，凡此，被告係在下車後才發現此事，足證兩車
      碰撞之輕，撞擊聲音之微，及系爭機車倒地力道之小，至
      於當時就站在機車行門口抽菸之原告訴訟代理人，不但全
      程親眼目賭，還旋即上前查看並試騎，惟當下兩車全無肉
      眼可見之擦傷及刮傷，遑論有任何功能上之損害，被告既
      導致系爭機車傾倒，於情仍願意補償原告1,000元，詎原
      告訴訟代理人執意索討3,000元，並表示「一毛也不能少
      ！」，嗣雙方遲遲無法達成合意，遂報請警方處理。
（二）被告否認系爭機車受有車損，同時爭執估價單之內容真正
      ，原告對於所受損害若未充分舉證，即應受有判決之不利
      益系爭機車雖有傾倒，惟並非受到大力直接撞擊進而翻覆
      ，實則，系爭機車係緊貼著被告汽車，先傾身輕靠在被告
      汽車上，再於被告調整停車車距時，順著車行方向，與被
      告所駕汽車同方向慢慢滑倒，全無發出巨大聲響，亦乏任
      何外觀破損或刮傷，且經原告訴訟代理人試乘後功能一切
      正常俱見前述，職是，在原告全然未舉證證明損害情況下
      ，被告否認原告受有任何車損。再查，原告訴代理人與原
      告似為夫妻關係，而原告提出之估價單，又係由原告訴訟
      代理人擔任負責人之鴻賀車業行所出具，顯有球員兼裁判
      之可議，故被告否認該張估價單之內容真正。
（三）退步言，原告或原告訴訟代理人將系爭機車違規停放於鴻
      賀車業行門口之紅線區，違法占用車道，縱被告對於系爭
      機車確實造成損害（被告自始否認），原告及原告訴訟代
      理人亦難推諉而謂非全無過失，為此，爰依民法第217條
      第1項及第3項準用同條第1項主張之。末查，系爭機車縱
      受有損害（被告自始否認），惟相關零件洵應扣除折舊費
      用以為事理之平，爰併予主張。
（四）綜上，法諺有云，斷臂並非中彩，被告從未否認不慎碰倒
      系爭機車，在第一時間亦願就完全未受任何損害之系爭機
      車，給付1,000元作為補償，以兼衡人情，詎原告訴訟代
      理人劈頭即獅子大開口，其後復巧立名目，加碼請求如訴
      之聲明之金額，實令氣結，今日被告因細故遭訴，明日或
      有他人同樣被迫訴訟繫屬，兩車既均無外傷，被告即萬難
      同意原告所請，以免淪於鄉愿。
（五）我方不否認有撞倒原告的機車，但主張原告機車倒下去，
      並未有任何損害。否認被告汽車有二次撞擊到原告的機車
      。看不出有兩次碾壓、卷內資料也看不出本次車損是被告
      造成的等語置辯，並聲明：原告之訴駁回。
四、原告主張其於上開時、地遭被告駕駛車牌號碼0000-00號自
    小客車，因過失而碰撞原告所有之系爭機車及受損之事實，
    業據其提出估價單、行照、道路交通事故當事人登記聯單等
    件為證，被告對發生本件交通事故有過失不爭執，惟以前詞
    置辯。原告主張之事實經本院依職權向新北市政府警察局中
    和分局調取本件事故資料核閱屬實，有道路交通事故卷宗附
    卷可稽。至於被告主張原告或原告訴訟代理人將系爭機車違
    規停放於鴻賀車業行門口之紅線區，違法占用車道云云，惟
    此係屬行政責任，與被告應負之民事責任尚無關涉，且本件
    肇事係因被告倒車不慎撞擊系爭機車，才是肇事原因，是被
    告上揭辯解，尚無可採。堪認原告對本件交通事故之發生應
    無過失，而被告應負過失責任甚明。
五、按因故意或過失，不法侵害他人之權利者，負損害賠償責任
    ；不法毀損他人之物者，被害人得請求賠償其物因毀損所減
    少之價額，民法第184條第1項前段、第196條分別定有明文
    。本件被告因前開所述過失之駕車行為致原告受有損害，故
    原告主張被告應負侵權行為損害賠償責任，自屬有據。茲就
    原告請求之金額審酌如下：
    按不法毀損他人之物者，被害人得請求賠償其物因毀損所減
    少之價額，復為民法第196條所明定。依此規定請求賠償物
    被毀損所減少之價額，固得以修復費用為估定之標準，但以
    必要者為限（如修理材料以新品換舊品，應予折舊）。經查
    ，系爭車輛係於102年8月出廠（推定為5月15日），有行車
    執照附卷可稽，至110年9月20日車輛受損時，已使用8年1月
    5日，依「營利事業所得稅結算申報查核準則」第95條第8項
    規定，固定資產提列折舊採用定率遞減法者，以一年為計算
    單位，其使用期間未滿一年者，按實際使用月數相當於全年
    之比例計算之，不滿一月者，以一月計，故為8年2月計。次
    查，依系爭車輛維修清單上所載之維修項目，核與該車所受
    損部位相符，堪認上開修復項目所須之零件及工資共計14,4
    17元（含工資4,647元、零件費用9,770元），均屬必要修復
    費用無誤，有估價單附卷可參，惟零件費用9,770元，係以
    新品換舊品，揆諸前述，應予折舊。然更新零件之折舊價差
    顯非必要，自應扣除。本院依行政院公布之固定資產耐用年
    數表及固定資產折舊率表，即系爭機車耐用年數三年，每年
    折舊千分之五三六，其最後一年之折舊額，加歷年折舊累積
    額，總和不得超過該資產成本原額之十分之九之計算方法，
    系爭機車就零件修理之零件費用為9,770元，其折舊所剩之
    殘值為十分之一即977元。此外，原告另支出修車工資4,647
    元，無折舊問題，是原告得向被告請求之修車費用，共計5,
    624元（計算式：977元＋4,647元＝5,624元）。逾此部分之請
    求，於法無據，不能准許。
六、從而，原告依侵權行為損害賠償之法律關係，請求被告給付
    5,624元，及自起訴狀繕本送達翌日即110年10月15日起至清
    償日止，按年息百分之5計算之利息，為有理由，應予准許
    。逾此部分之請求，為無理由，應予駁回。 
七、本件事證已臻明確，兩造其餘主張、攻擊防禦方法及所提之
    證據，均核與本案判決所認結果不生影響，爰無庸一一再加
    論述，附此敘明。　　
八、本判決原告勝訴部分，係適用小額訴訟程序所為被告敗訴之
    判決，爰依職權宣告假執行；又被告陳明願供擔保，請求免
    為假執行，核無不合，爰酌定相當擔保金額准許之。原告敗
    訴部分，其假執行之聲請已失所付麗，應併予駁回。
九、結論：原告之訴為一部有理由，一部無理由，依民事訴訟法
    第436條之23、第436條第2項、第79條、第389條第1項第3款
    、第392條第2項，判決如主文。
中　　華　　民　　國　　111 　年　　1 　　月　　12　　日
                  臺灣新北地方法院板橋簡易庭
                      法      官  呂安樂
以上正本係照原本作成。
如不服本判決，應於送達後20日內，向本院提出上訴狀，並表明
上訴理由（上訴理由應表明一、原判決所違背之法令及具體內容
。二、依訴訟資料可認為原判決有違背法令之具體事實。），如
於本判決宣示後送達前提起上訴者，應於判決送達後20日內補提
上訴理由書（須附繕本），如未於上訴後20日內補提合法上訴理
由書，法院得逕以裁定駁回上訴。
中　　華　　民　　國　　111 　年　　1 　　月　　12　　日
書記官  陳佩瑩